臺灣高等法院刑事裁定
110年度抗字第111號
抗  告  人
即受 刑 人  李兼鈞


上列抗告人因聲請定其應執行刑案件，不服臺灣桃園地方法院中
華民國109年12月14日裁定（109年度聲字第4849號），提起抗告
，本院裁定如下：
    主  文
抗告駁回。
    理  由
一、原裁定意旨略以：受刑人李兼鈞因犯附表所示之3罪，先後
    經判處如附表所示之刑，均分別確定在案，而為裁判確定前
    犯數罪。附表編號1、2所示之罪刑雖於先前已經定其應執行
    之刑並已執行完畢，但仍得再與尚未執行完畢之附表編號3
    所示之罪刑定其應執行之刑，且原審法院為犯罪事實最後裁
    判之法院。從而，檢察官就受刑人所犯上開各罪，聲請定其
    應執行之刑，經原審法院核閱卷附各該裁判書等文件，認有
    理由，應予准許。原審法院審酌受刑人所犯上開各罪之類型
    不同，但實際行為有部分相似處，兼衡其責任非難程度、人
    格特性與矯正效益等情，在定刑之內部界線內，依刑事訴訟
    法第477條第1項規定，定其應執行拘役85日，並諭知易科罰
    金之折算標準。
二、抗告意旨略以：抗告人受溫皓偉聘雇為發傳單工人，以每次
    新臺幣1千元為酬勞至陳世偉住處信箱發放傳單，抗告人因
    欠缺法律觀念，且發放傳單至陳世偉鄰居住處信箱後未獲得
    酬勞，認為此案有教唆犯罪之可能，懇請本院另查並傳喚溫
    皓偉到庭說明。又抗告人已有悔過之意，且實在無力負擔易
    科罰金之金額，懇請本院給予緩刑或勞動義務處分，並給予
    輕判云云。
三、按裁判確定前犯數罪者，併合處罰之；數罪併罰，有二裁判
    以上者，依刑法第51條之規定，定其應執行之刑；數罪併罰
    ，宣告多數拘役者，於各刑中之最長期以上，各刑合併之刑
    期以下，定其應執行之刑期，但不得逾120日，刑法第50條
    第1項前段、第53條、第51條第6款分別定有明文。執行刑之
    量定，係屬法院自由裁量之職權，倘所酌定之刑，並未違背
    刑法第51條各款所定之方法或範圍（即法律之外部性界限）
    ，亦無明顯違背公平、比例原則或整體法律秩序之理念（即
    法律之內部性界限）者，即不得任意指為違法或不當。又數
    罪併罰之案件，雖應依刑法第50條、第51條規定就數罪所宣
    告之刑定其應執行之刑，然此僅屬就數罪之刑，如何定其應
    執行者之問題，本於數宣告刑，應有數刑罰權，此項執行方
    法之規定，並不能推翻被告所犯係數罪之本質，若其中一罪
    之刑已執行完畢，自不因嗣後定其執行刑而影響先前一罪已
    執行完畢之事實（最高法院104年度第6次刑事庭會議決議參
    照），是以各案中一部分犯罪之宣告刑已經執行完畢，仍應
    依法聲請犯罪事實最後判決之法院裁定，再依所裁定之執行
    刑，換發指揮書併合執行，其前已執行之有期徒刑部分，應
    予扣除。
四、經查：本件抗告人即受刑人李兼鈞因犯如原裁定附表編號1
    至3所示之罪，經法院分別判處如原裁定附表編號1至3所示
    之刑，均確定在案，且原裁定附表編號1、2所示之罪經原審
    法院以108年度桃簡字第1037號判決定應執行刑為拘役50日
    ，並經抗告人執行完畢出監，有各該裁判書、本院被告前案
    紀錄表可查，茲檢察官聲請定其應執行之刑，原審審核認其
    聲請為正當，爰依各罪所宣告之拘役刑為基礎，於各刑中之
    最長期以上（拘役45日），各刑合併之刑期以下（拘役105
    日），裁定應執行刑拘役85日，並未逾越刑法第51條第6款
    所定之外部性界限，亦未較重於原裁定附表編號1至2所示之
    罪所定執行刑（拘役50日）加計原裁定附表編號3（拘役45
    日）之刑度總和（95日）。本院斟酌受刑人所犯各罪（毀損
    罪、2罪，妨害名譽罪）之不法及罪責程度，其犯罪之違反
    義務的程度、情節、態樣及手段有部分相仿，責任非難之程
    度等情，認原裁定所裁量之執行刑，與抗告人之人格特性、
    犯罪情節、態樣及行為次數等情狀之整體評價，尚稱妥適，
    並未逾越法律之外部性界限及不利益變更禁止原則，亦無違
    反公平、比例及罪刑相當原則等法律內部性界限之情形，核
    屬法院裁量職權之適法行使，核無不合，應予維持。另原裁
    定附表編號1、2部分，既已執行完畢，執行檢察官在本案定
    應執行刑案件確定後，於執行時自會扣除已執行完畢部分之
    拘役，附此敘明。
五、本件抗告意旨並未陳明原裁定有何違誤，徒以定應執行刑程
    序所應審酌事項無關之犯罪動機、論罪科刑或無力負擔易科
    罰金金額等，爭執原裁定裁量刑度過重，請求本院另查或給
    予緩刑云云，均無從採為審核原審定應執行刑適法性及妥當
    性之依據。至於執行刑是否准許聲請易服社會勞動，乃檢察
    官執行刑罰之職權行使，尚非法院所得聞問。揆諸前開規定
    ，原裁定並無濫用裁量權等違法或不當之處。抗告人猶執前
    詞提起抗告，指摘原裁定不當，為無理由，應予駁回。
六、據上論斷，依刑事訴訟法第412條，裁定如主文。
中　　華　　民　　國　 110　　年　　1 　　月　　29  　日
                  刑事第二十三庭審判長法　官  許永煌
                                      法　官  雷淑雯
                                      法　官  吳定亞
以上正本證明與原本無異。
不得再抗告。
                                      書記官  郭侑靜
中　　華　　民　　國　　110 　年　　1 　　月　　29　　日